【裁判字號】    89,訴,1577
【裁判日期】    891221
【裁判案由】    毒品危害防制條例
【裁判全文】
臺灣桃園地方法院刑事判決                        八十九年度訴字第一五七七號
    公  訴  人  臺灣桃園地方法院檢察署檢察官
    被      告  甲○○
右列被告因違反毒品危防制條例案件，經檢察官提起公訴（八十九年度毒偵緝字第五
一三號），本院判決如左：
    主  文
甲○○連續施用第一級毒品，處有期徒刑柒月，扣案之第一級毒品海洛因貳小包（合
計淨重零點壹玖公克，包裝重零點參捌公克）沒收銷燬之。又連續施用第二級毒品，
處有期徒刑參月，扣案之第二級毒品安非他命拾參小包（毛重貳拾參點陸公克）沒收
銷燬之。應執行有期徒刑玖月，扣案之第一級毒品海洛因貳小包（合計淨重零點壹玖
公克，包裝重零點參捌公克）、第二級毒品安非他命拾參小包（毛重貳拾參點陸公克
）沒收銷燬之。
      事  實
一、甲○○前因施用毒品案件，經臺灣板橋地方法院於八十八年七月十二日以八十八
    年度毒聲字第四二三四號裁定送勒戒所觀察、勒戒後，認無繼續施用毒品之傾向
    ，由臺灣板橋地方法院檢察署檢察官於八十八年七月二十八日以八十八年度偵字
    第一六七九七號為不起訴處分確定。詎甲○○仍不思悔改，基於概括之犯意，自
    民國八十九年三月初起至八十九年七月二十日止，連續多次，在桃園縣八德市友
    人住處施用第一級毒品海洛因，約半日施用一次；另亦基於概括之犯意，自八十
    九年三月初起至八十九年七月二十日止，連續多次，在桃園縣八德市境內友人住
    處等地施用第二級毒品安非他命，約每日施用一至二次，嗣分別於八十九年三月
    十日上午七時三十分許在桃園縣八德市○○路五一六號三樓大世界汽車賓館三○
    五室被警查獲，現場並扣得第二級毒品安非他命三小包（毛重一三．二公克），
    於八十九年七月十日晚上十一時三十分許在桃園縣八德市竹高厝一五之三號哈拉
    彎卡拉ＯＫ店被警查獲，自甲○○身上扣得第一級毒品海洛因二小包（合計淨重
    ○．一九公克，包裝重○．三八公克）、注射針筒二支、第二級毒品安非他命十
    小包（毛重一○．四公克）、塑膠湯匙五支、玻璃吸管二支，於八十九年七月二
    十一日晚上十時五十分許在桃園縣八德市○○路○段一四二○巷七三弄一號旁平
    房友人韓國棟住處被警查獲，經本院以八十九年度毒聲字第二六三○號裁定送觀
    察、勒戒，甲○○於八十九年八月二十一日晚上七時許在桃園縣桃園市聖保祿醫
    院前被緝獲送臺灣桃園女子監獄附設臺灣桃園看守所勒戒處所龍潭女所觀察勒戒
    後，認其有繼續施用毒品之傾向，並經本院以八十九年度毒聲字第六○七一號裁
    定令入戒治處所施以強制戒治一年。
二、案經桃園縣警察局桃園分局及八德分局移送台灣桃園地方法院檢察署檢察官偵查
    起訴。
    理  由
一、右揭事實，業據被告甲○○於本院審理中坦承不諱，且被告於八十九年三月十日
    上午七時三十分許在桃園縣八德市○○路五一六號三樓大世界汽車賓館三○五室
    被抓所採取之尿液經送驗有甲基安非他命陽性反應，於八十九年七月十日晚上十
    一時三十分許在桃園縣八德市竹高厝一五之三號哈拉彎卡拉ＯＫ店被抓所採取之
    尿液經送驗有嗎啡陽性反應，於八十九年七月二十一日晚上十時五十分許在桃園
    縣八德市○○路○段一四二○號七三弄一號旁平房被抓所採取之尿液經送驗有嗎
    啡陽性反應及甲基安非他命陽性反應，有桃園縣衛生局不法藥物尿液檢定書三紙
    在卷足稽，此外並有安非他命十三小包、海洛因二小包、注射針筒二支、塑膠湯
    匙五支、玻璃吸管二支扣案為證，扣案之疑似海洛因粉末經送鑑定結果含有海洛
    因成分，亦有法務部調查局八十九年七月二十七日（八九）陸（一）00000
    000號鑑定通知書在卷可憑，而被告前因施用毒品案件，因無繼續施用毒品之
    傾向，經台灣板橋地方法院檢察署檢察官於八十八年七月二十八日以八十八年度
    偵字第一六七九七號不起訴處分書為不起訴處分確定，亦有臺灣桃園地方法院檢
    察署刑案資料查註紀錄表及臺灣高等法院檢察署刑案紀錄簡覆表在卷可佐，其於
    五年內再犯毒品危害防制條例第十條第一項、第二項之罪，經臺灣桃園地方法院
    檢察署檢察官聲請本院以八十九年度毒聲字第二六三○號裁定送觀察、勒戒後，
    認其有繼續施用毒品之傾向乙節，亦有臺灣桃園女子監獄八十九年九月五日桃女
    監衛字第一四八九號函送之有無繼續施用毒品傾向證明書在卷足參，事證明確，
    被告犯行堪予認定。
二、核被告所為，係犯毒品危害防制條例第十條第一項施用第一級毒品海洛因罪、第
    二項之施用第二級毒品安非他命罪，其持有第一級海洛因、第二級毒品安非他命
    之低度行為，應為施用第一級、第二級毒品之高度行為所吸收，均不另論罪；其
    先後施用第一級毒品海洛因及第二級毒品安非他命之行為時間密接、犯罪構成要
    件相同，顯係基於概括犯意為之，均應依連續犯規定論以一罪，並加重其刑；再
    其所犯上開二罪間，方法各別，行為互異，應分論併罰。公訴人對被告自八十九
    年七月十日晚上十一時三十分許在桃園縣八德市竹高厝一五之三號哈拉彎卡拉Ｏ
    Ｋ店被警查獲後至同年七月二十日止，連續在桃園縣八德市友人住處等地多次施
    用第一級毒品海洛因、第二級毒品安非他命之行為未予起訴，因與起訴部份有連
    續犯裁判上一罪之關係，為起訴效力所及，本院自得審酌。爰審酌被告犯罪動機
    、目的、手段、所生之危害及犯後之態度等一切情狀，量處如主文所示之刑，並
    定應執行之刑，以示懲儆。扣案之第一級毒品海洛因二小包（合計淨重○．一九
    公克，包裝重○．三八公克）、第二級毒品安非他命十三小包（毛重共二三．六
    公克）為查獲之毒品，雖經被告否認為其所有，惟依毒品危害防制條例第十八條
    第一項前段之規定不問是否屬於被告，均沒收銷燬之。另扣案之注射針筒二支、
    塑膠湯匙五支、玻璃吸管二支，被告否認為其所有，且非違禁物，爰不予諭知宣
    告沒收，並此敘明。
據上論斷，應依刑事訴訟法第二百九十九條第一項前段，毒品危害防制條例第十條第
一項、第二項、第十八條第一項前段，刑法第十一條、第五十六條、第五十一條第五
款，判決如主文。
本案經檢察官張春暉到庭執行職務。
中      華      民      國    八十九    年     十二     月    二十一    日
                                臺灣桃園地方法院刑事第五庭
                                    法  官  林  婷  立
右正本證明與原本無異。
如不服本判決，應於判決送達後十日內向本院提出上訴狀( 應附繕本 )，上訴於
臺灣高等法院。
                                     書記官  黃  子  祝
中        華        民        國   八十九   年   十二   月    二十七    日
附錄法條：
毒品危害防制條例第十條：
施用第一級毒品者，處六月以上五年以下有期徒刑。
施用第二級毒品者，處三年以下有期徒刑。


司法院資訊處製作；財團法人民間司法改革基金會備份。
